臺灣高等法院臺南分院刑事裁定　　　　　　九十一年度交抗字第二四號　　　Ｃ
　　　抗　告　人
　　　即受處分人　甲　○　○
右列抗告人因違反道路交通管理處罰條例案件，不服臺灣嘉義地方法院中華民國九十
一年二月十五日所為裁定（九十年度交聲字第一五二號）提起抗告，本院裁定如左：
      主      文
抗告駁回。
      理      由
一、抗告意旨略以：本件抗告人並未違規，係警員違法遙控紅綠燈指示而亂開罰單，
    爰提起抗告云云。
二、按受處分人，不服道路交通管理處罰條例第八條主管機關所為之處罰，得於接到
    裁決書之翌日起二十日內，向管轄地方法院聲明異議，道路交通管理處罰條例第
    八十七條第一項定有明文；又交通法庭認聲明異議不合法律上之程式者，應以裁
    定駁回之，道路交通案件處理辦法第十八條第一項亦有明文。次按汽車駕駛人，
    行經有燈光號誌管制之交岔路口闖紅燈者，處新臺幣（下同）一千八百元以上五
    千四百元以下罰鍰；次按汽車駕駛人有前開情形者，除依原條款處罰鍰外，並予
    記違規點數三點，道路交通管理處罰條例第五十三條、第六十三條第一項第三款
    分別定有明文。
三、經查：
（一）本件抗告人就渠於八十七年一月四日下午三時二十分許，騎重型機車（車牌號
      碼ＬＺＡ─五八二號）在台北縣新莊市區道路，違規逆向行駛等情（見原審卷
      第二一頁），為台北縣警察局新莊分局舉發；又於八十九年三月二十一日下午
      五時二十七分許，騎重型機車（車牌號碼ＬＺＡ─五八二號）在台北市區道路
      ，違規紅燈右轉等情（見原審卷第十九頁），為台北市政府警察局萬華分局舉
      發，並依序於民國（下同）九十年九月六日、七日分別收受嘉義區監理所嘉監
      五字第裁00－000000號（見原審卷第二二頁）、七○－ＡＡＵ000
      0000號裁決書（見原審卷第二十頁），此有交通部公路局嘉義監理所函附
      掛號郵件收件回執二份附卷可稽（附於原審卷第二十頁、二二頁後），而抗告
      人遲至九十年十一月十五日始向原法院聲明異議，有聲請異議狀上原法院收文
      章可稽（見原審卷第一頁），顯已逾二十日之異議期間，其無正當理由遲誤異
      議期間，從而，原審據以援引道路交通案件處理辦法第十八條第一項之規定，
      駁回受處分人此部份之異議，自非無據。
（二）另抗告人曾於九十年七月二十三日下午二時五十分許，駕駛牌照號碼ＨＳ－○
      七一號營業大貨車，行經桃園縣大園鄉台十五線與中華路交岔路口時，其行車
      管制號誌為紅燈，抗告人未停止而闖紅燈，致遭值勤警員蔡旺麟取締告發違反
      道路交通管理處罰條例上開規定，復經嘉義區監理所裁處新台幣五千四百元罰
      鍰，並記違規點數三點之事實，有交通部公路局嘉義區監理所九十年十一月七
      日嘉監五字第七○－Ｄ九Ａ一九七七九○號裁決書及桃園縣警察局九十年七月
      二十三日桃園警交字第Ｄ九Ａ一九七七九○舉發違反道路交通管理事件通知各
      一份在卷可稽。抗告人雖辯稱當時駕車行經桃園縣大園鄉台十五線與中華路口
      時為綠燈，係值勤警員蔡旺麟使用電子遙控設備使號誌瞬間生為紅燈，以陷害
      抗告人，伊並未閃紅燈云云。惟證人即當時告發之警員蔡旺麟於原審結證稱：
      「（問：違規情形？）當時我們在離十字路口四、五十公尺左右，我們在馬路
      那裡，用目視，當時紅燈，受處分人就闖過來。」「（問：受處分人開什麼車
      ？）營業大貨車。」「（問：這個地方紅綠燈，號誌運作？）正常。是四個號
      誌燈，可紅燈右轉，但被處分人是違規紅燈直行。」「（問：紅燈之前有無黃
      燈警示？）有。」「（問：對受處分人所述，該地沒有黃燈？）那裡確實有黃
      燈。」「（黃燈警示幾秒？）伊可以確定被告是紅燈才過來。」「（問：證人
      這個號誌的運作，是設定自動，還是可以遙控操控？）紅綠燈都是自動設定，
      沒有可以操控的。」等語（見原審卷第四十七頁至第四十八頁），復有其提出
      之該路口號誌運作情形之相片三張可資佐證（見原審卷第五十二頁），足見抗
      告人辯稱當時駕車行經前開交岔路口時為綠燈，係值勤警員蔡旺麟使用電子遙
      控設備使號誌時間變為紅燈，以陷害抗告人，伊並未闖紅燈云云，應不足採信
      。是原處分機關據此並引用前開道路交通管理處罰條例第五十三條、第六十三
      條第一項第三款之規定，裁處抗告人罰鍰共計新台幣五千四百元，並記違規點
      數三點，於法即無不合。
四、綜上所述，原審以抗告人確有前開違規之事實，認原處分機關所為之裁罰處分並
    無不合，而駁回抗告人在原審之異議，並無違誤。本院經核原裁定，認事用法，
    俱無不合。抗告人猶執陳詞空言否認，指摘原裁定不當，為無理由，應予駁回。
據上論斷，爰依道路交通案件處理辦法第二十六條，刑事訴訟法第四百十二條，裁定
如主文。
中    華    民    國      九十一      年      三      月    二十九      日
                                  臺灣高等法院臺南分院刑事第三庭
                                      審判長法官  黃    崑    宗
                法官  葉    居    正
                                            法官  莊    俊    華
右正本證明與原本無異。
不得再抗告。
                                      法院書記官  廖    明    娟
中    華    民    國      九十一      年      四      月      一        日
